# 公允价值计量的投资性房地产

提问人：canon1323 时间：2016-03-14 18:08:42
以公允价值计量的投资性房地产（增值) 是否可以 以 短期不打算出售为理由 不计提对应的递延所得税负债？ （即认为 长期增值，账面价值与计税基础的差异达不到最大值，故不会转回。类似于长期持有的权益法合算的长期股权投资不确认递延所得税。） 准则上所说的权益法长期股权投资的递延所得税影响 是否可以广泛应用于其他资产 利润 可供出售金融资产等？ 谢谢

回答人：chenyiwei
不可以。所得税准则第十二条是特例，因为投资资产的年限可能是不确定的，而任何房地产都是有年限限制的。

提问人：canon1323 时间：2016-03-14 22:33:55
请教陈老师 那可供出售金融资产 若长期持有（比如被投资方存续期间不打算出售） 是否也可以没有年限限制，而不确认？

回答人：chenyiwei
不可以。所得税准则第十二条、第十四条的例外条款仅适用于对子公司、合营企业和联营企业的长期股权投资。